Inventaris van het archief van de Koninklijke Java-China Paketvaart Lijnen (KJCPL): Ongecodeerde Stukken, (1898) 1902-1974
Nationaal Archief, Den Haag
- ARCHIEF VAN DE JAVA-CHINA-JAPANLIJN: VOOROORLOGSE STUKKEN. 1900-1940/45., I.
  - VERVOLG ARCHIEF VAN DE JAVA-CHINA-JAPANLIJN.
    - H.M.-dossers, genummerd., 386-391
      - 22. Prospecti en contracten voor de opleiding van stuurlieden met verslagen van bezoeken, 1920 en z.j 23. Stukken betreffende de reglementering van giro en depositoregelingen voor het personeel, 1920 24. Stukken betreffende de opleiding van machinisten in Vlissingen, 1940-1942 25. Stukken betreffende het transport van het stoffelijk overschot van H.M. la Chapelle van Nagasaki naar Nederland, 1919-1920 26. Stukken betreffende een eventuele oprichting van loonraden voor het personeel in Nederlandsch-Indië, 1919 26.1. Briefwisseling met de Vertrauensmann des Kommissars für See und Binnenschiffahrt in der Niederlanden over een krediet voor de afbouw van het s.s. "Tjikini", 1941 26.2. Stukken betreffende een door de Duitse autoriteiten uitgevaardigd verbod tot volledige uitbetaling van delegaties aan in Nederland wonende famileden van in het buitenland verblijvende employees, 1941-1945 26.3. Financiële maandverslagen van de J.C.J.L. aan de Vertrauensmann des Kommissars für See und Binnenschiffahrt in der Niederlanden, 1941-1944 26.4. Nota's aan de Vertrauensmann des Kommissars für See und Binnenschiffahrt in der Niederlanden, houdende inlichtingen over de J.C.J.L, 1941-1942 26.5. Stukken betreffende de internering van jhr. C.F.J. Quarles van Ufford en de aan de Vertrauensmann des Kommissars für See und Binnenschiffahrt in der Niederlanden te verstrekken gegevens over het personeel, 1942-1944 26.6. Stukken betreffende voorschriften van de Vertrauensmann des Kommissars für See und Binnenschiffahrt in der Niederlanden t46. 26.7. Briefwisseling met de Vertrauensmann des Kommissars für See und Binnenschiffahrt in der Niederlanden ter informatie over vergaderingen van de Raad van Commissarissen, 1941-1944 26.8. Stukken betreffende door de Duitse autoriteiten in beslag genomen goederen van de J.C.J.L, 1942-1945 27. Vernietigd [Doubolure van een rapport van W.J.H. Thorbecke aan de Nederlandse regering over Japan]., 387
      - 28. Stukken ontvangen door P.J. Roosegaarde Bisschop als commissaris van de n.v. Nederlandsch-Indische Steenkolen Handel-Maatschappij, 1921-1932 29. Vertalingen van pamfletten van de Vereeniging van Indische Zeevarenden S.P.L.I, 1924 30. Tekst van een scheidsrechtelijke uitspraak van H. Hissink inzake het geschil tussen de J.C.J.L. en de Stoomvaartmaatschappij "Nederland" over de waarde van de door de J.C.J.L. over te dragen aandelen van de n.v. "De scheepsagentuur", met bijlagen, 1925 31. Stukken betreffende het internaat voor stuurmansleerlingen "Calypso", 1942-1944. 1. Doorslagen van weekrapporten. 2. Vernietigd [Lesroosters]. 3. Voor en achter, mededelingen door en over Calypsianan, schoolkrant, 1942-1944 33. Stukken betreffende huur en verhuur van schepen tussen Nederlandse rederijen, 1945-1947 40. Teksten van vonnissen van rechtbanken in de Verenigde Staten inzake de verbreking van een vervoerscontract van de Gosho Company Inc. met Nederlandse lijnen, 1924 43. Instructie voor de gezagvoerders van de J.C.J.L., opgemaakt door H. van Wijk Jurriaanse. Z.j. (ca. 1920)., 388
      - 43a. Diverse instructies en reglementen, 1903-1933 46. Niet opgenomen: naar archief K.P.M. 47. Stukken betreffende een reis van de directeur L. Roosegaarde Bisschop door het Verre Oosten en de regeling van tijdens die reis ontstane kwesties, 1932-1933 48. Gedrukt contract tussen de J.C.J.L., de Stoomvaartmaatschappij "Nederland" en de Rotterdamsche Lloyd inzake het onderhouden van de Java-Pacific-Lijn, 1920. 48a. Stukken betreffende voorstellen tot heropening van de Java-Pacific-Lijn, 1926-1927 49. Tekst van een overeenkomst tussen de J.C.J.L. en de n.v. Oliefabriek Insulinde in Amsterdam over het vervoer van klapperolie in bulk, 1916 50. Afschriften van beschikkingen van de Gouverneur-Generaal van Nederlandsch-Indië en het Ministerie van Koloniën inzake vergunningen aan de J.C.J.L, 1902-1912. 50a. Correspondentie over de oprichting van de J.C.J.L. met herdenkingsartikel. 1899-1901, 1928 66. Stukken betreffende de bevordering van het toerisme van de Verenigde Staten naar Nederlandsch-Indië en de oprichting van een Pacific Travel Association, 1929-1932 71. Stukken betreffende de uitbreiding van de accommodatie voor 1e klaspassagiers op de Tjikarang, de Tjisaroea, de Tjikembang en de Tjisondi, 1931 72. Stukken betreffende een oproep vanm de Kwomintang en de Chinese vakbonden tot boycot van de K.J.C.P.L.-schepen in Amoy na berichten over aantasting van de eerbaarheid van een chinese passagier op de s.s. Tjibadak door officiers van de maatschappij, 1930-1931 73. Stukken betreffende de huur van een ligplaats voor schepen in Sjanghai, 1930-1931., 389
      - 74. Ingekomen nota's van het Ministerie van Marine over regelingen voor het personeel van de Marine-reserve, 1925 77. Diverse instructies en reglementen, 1919-1932 78. Ingekomen handleidingen van de United States Pacific Health Service ter bestrijding van ratten op schepen, 1927-1929 79. Ingekomen circulaires van de Nederlandsche Reedersvereeniging inzake de internationale jurisprudentie in scheepvaartaangelegenheden, met knipsels uit tijdschriften, 1922-1927 80. Doorslag van een verslag van een reis van H.V.O. Daamen (?) door de Sovjetunie naar Sjanghai, met Russische reisfolders, 1930 81. Stukken betreffende de wereldtentoostelling in Chicago, 1932-1933 82. Stukken betreffende het ontslag van de agent te Kobe na gebleken privé-voorschotten uit de kas, 1932 83. Ingekomen statistieken van het goederen- en personenvervoer in de Straits Settlements en Palembang, en vrachttarieven voor de haven van Singapore. Gedrukt, 1922-1924 84. Stukken betreffende protesten van de Vereenigde Javasuiker-producenten tegen lage vrachtkosten van de suiker uit Cuba naar het Verre Oosten, 1932 86. Rapporten van de Nederlandse konsul in Kobe over handelsaangelegenheden in Japan, 1931-1934., 390
      - 87. Doorslagen van nota's van de hoofdagent van Batavia over het invoerverbod van kedeleh-bonen in Nederlandsch-Indië, 1934 88. Stukken betreffende de reorganisatie van Lissone Lindeman n.v. en de oprichting van een n.v. Nederlandsch-Indisch Toeristenbureau, 1933-1934 89. Memoranda inzake telefoongesprekken met Batavia inzake de voorbereiding van een vrachtverdrag met Japan, 1934 91. Vernietigd [doublures van officiële regeringsrapporten inzake onderhandelingen met Japan]. 92. Ingekomen afschriften van rapporten van Walrave Boissevain, employé van de Nationale Stoomboot Maatschappij, over zijn reis naar het Amerikaanse continent in 1912, 1914 94. Diverse stukken inzake vrachtvervoer van China naar Europa, 1914-1915. 94a. Correspondentie naar aanleiding van offertes van William Gray and co. te West Harlepool inzake de bouw van vrachtschepen, 1914, met reclamemateriaal van Duitse en Deense rederijen. Z.j 95. Gefotografeerde nota's inzake de toepassing van draadloze telegrafie op schepen. Z.j. (1916). 96. Nota inzake de inrichting van het bestuur van de J.C.P.L. in Batavia, 1911., 391
    - Dossier inzake de regeling van cognossementen., 1927-1938.; 392
    - Brievenboek van de heer Hummel, bijgehouden op zijn reis naar Nederlandsch-Indië, met alfabetische index., 1909.; 393
    - Gedrukte statistieken over de jaren 1924-1929., 394
    - Alfabetische index op niet gevonden correspondentie., Z.j.; 395
    - In te voegen H.M.-dossers., 396
      14. Correspondentie met de Stoomvaartmaatschappij "Nederland" over de oprichting van een n.v. voor materiaalvoorziening,
      15. Contracten voor levering van stookolie, 1908-1935.
      15. Contracten voor levering van stookolie, 1935-1940.
      15a. Bunkercontracten, 1926-1946.
      15a1. Contracten voor doorvoer van B.P.M.-parafine, 1931-1938.
      15a2. Contracten voor doorvoer van B.P.M.-parafine, 1936-1940.
      15b. Stukken betreffende verbindingen met de Transsiberië-expres, 1935-1937.
      15-II. Copieën van diverse contracten inzake passagiersvervoer, 1935-1940.
      16. Stukken betreffende een poging tot heroprichting van een Nederlandsch-Indische Handel- en Aannemers Maatschappij N.I.H.A.M., 1920-1921.
- ARCHIEF VAN DE JAVA-CHINA-JAPAN LIJN: NAOORLOGSE STUKKEN. 1945-1947., II.
  - Ingekomen secretariebrieven van Batavia., 1945-1947.; 401-403
    - 14 sep 1945 - mrt 1946., 401
    - Apr - dec 1946., 402
    - 1947, 403
  - Doorslagen van uitgaande secretariebrieven naar Batavia., 1945-1947.; 404, 461
    - Sep 1945 - jul 1946., 404
    - Aug 1946 - dec 1947., 461
  - C-brieven (Comptabiliteit) van Batavia., 1946-1947.; 405-407
    - Dec 1946 - apr 1947., 405
    - Mei - aug 1947., 406
    - Sep - dec 1947., 407
  - Doorslagen van vertrouwelijke brieven naar Batavia., 1947.; 408
  - Ingekomen vertrouwelijke brieven van Batavia., 1940-1947.; 409-410
    - 1940-1946, 409
    - 1947, 410
  - Brieven aan Batavia inzake passage., 1945-1947.; 411
  - Brieven van Batavia inzake passage., 1945-1947.; 412
  - Brieven van Batavia inzake vrachtzaken en vrachtclaims van Batavia., 1946-1947.; 413
  - Ingekomen brieven van de agent in Hongkong., 1945-1947.; 414
  - Doorslagen van brieven aan de agent in Hongkong., 1946-1948.; 415
  - Ingekomen brieven van de agent in Kobe., 1946-1947.; 416
  - Ingekomen brieven van de agent in Manilla., 1945-1947.; 417
  - Ingekomen brieven van de agent in Amoy., 1946-1947.; 418
  - Ingekomen brieven van de agent in Shanghai., 1947.; 419
  - Correspondentie met het directoraat-generaal voor de Scheepvaart en het Ministerie van Verkeer en Waterstaat., Jan - aug 1947.; 420
  - Correspondentie met het Ministerie van Verkeer en Waterstaat., Sep - dec 1947.; 421
  - "General ledgers", houdende kasaantekeningen van de verschillende schepen van de lijn., 1945, 1946.; 486-487
    - Bestanddeel 1, 486
    - Bestanddeel 2, 487
- ARCHIEF VAN DE KONINKLIJKE JAVA-CHINA PAKETVAART LIJNEN (ROYAL INTEROCEAN LINES). 1947-1974., III.
  - Ingekomen brieven van de hoofddirectie in Hongkong: Algemene zaken., 1948-1949.; 422-424
    - Jan - jun 1948., 422
    - Jul - dec 1948., 423
    - 1949, 424
  - Brieven aan de hoofddirectie in Hongkong., Jan - aug 1948.; 425
  - Doorslagen van comptabiliteitsbrieven aan de hoofddirectie in Hongkong., 1948-1949.; 426-428
    - Sep - dec 1948., 426
    - Jan - apr 1949., 427
    - Mei - sep 1949., 428
  - Ingekomen comptabiliteitsbrieven van de hoofddirectie in Hongkong., 1948-1949.; 429-433
    De rubrieken "algemeen", houdende berichtgeving van overboeking van gelden ter goede rekening, zijn vernietigd.
    - Aug - dec 1948., 429
    - Jan - 10 apr 1949., 430
    - 11 apr - jul 1949., 431
    - Aug - okt 1949., 432
    - Nov - dec 1949., 433
  - Vertrouwelijke briefwisseling met de hoofddirectie in Hongkong., 1948-1949.; 434
  - Vertrouwelijke brieven aan de hoofddirectie in Hongkong: Algemene zaken., 1948-1951.; 435
  - Vertrouwelijke brieven aan de hoofddirectie in Hongkong: Personeel., 1948-1949.; 436
  - Vertrouwelijke brieven van de hoofddirectie in Hongkong: Personeel., 1948-1949.; 437
  - Comptabiliteitsbrieven aan de agent in Batavia., 1948-1949.; 438
    Telegrafische mededelingen zijn vernietigd.
  - Comptabiliteitsbrieven van de agent in Batavia., 1948-1949.; 439-441
    - Jan - jun 1948., 439
    - Jul - dec 1948., 440
    - 1949, 441
  - Brieven aan de hoofddirectie van Hongkong inzake de passagedienst., 1948-1949.; 442
  - Brieven van de hoofddirectie van Hongkong inzake de passagedienst., 1948-1949.; 443
  - Briefwisseling met de hoofddirectie van Hongkong over personeelszaken., Nov 1947 - dec 1949.; 444
  - Comptabiliteitsbrieven aan de hoofddirectie van Hongkong., Sep - dec 1949.; 445
  - Briefwisseling met de hoofddirectie van Hongkong over materieel en machinebouw van de Technische dienst., 1948-1949.; 446
  - Briefwisseling met de hoofddirectie van Hongkong over materiële voorzieningen van de Nautische dienst., 1948-1949.; 447
    Vernietigd zijn geleidebrieven bij boekwerken en kantoormaterieel, alsmede bij kleine apparaten.
  - Briefwisseling met de hoofddirectie van Hongkong over personele voorzieningen van de nautische dienst., 1948-1949.; 448
    Vernietigd zijn mededelingen over aanstellingen, verlof en verrekeningen van gages en de verzending van daarbij benodigde formulieren.
  - Briefwisseling met de hoofddirectie van Hongkong over personele voorzieningen van de technische en civiele dienst., 1948.; 449
  - Doorslagen van rapporten van de agent van Hongkong naar Amsterdam., 1948.; 450-451
    - Jan - 15 jul 1948., 450
    - 15 jul - dec 1948., 451
  - Vertrouwelijke brieven van de hoofddirectie in Hongkong over personeelsaangelegenheden van de nautische dienst., 1946-1948.; 452
  - Brieven "uitgaand naar Hongong DBË., 1948.; 453
  - Doorslagen van brieven aan de hoofddirectie in Hongkong over vrachtzaken., 1948-1949.; 454-456
    Vernietigd zijn telegrammen en berichten over overboekingen van gelden en aankomst van incidentele voorwerpen.
    - Jan - apr 1948., 454
    - Mei - dec 1948., 455
    - Jan - jun 1949., 456
  - Correspondentie over comptabiliteitsaangelegenheden met de agent in Hongkong., 1948-1949.; 457
  - Ingekomen kopieën van brieven van de hoofddirectie in Hongkong aan agenten elders., 1948.; 458
  - Kopieën van brieven van Batavia aan de hoofddirectie in Hongkong en aan agenten., 1948-1949.; 459
  - [geplaatst achter 404]., 460
  - Ingekomen brieven van agenten over algemene zaken., 1948-1949.; 462-463
    - 1948, 462
    - 1949, 463
  - Ingekomen brieven van de agent in Batavia inzake vrachtzaken, met doorslagen van brieven aan andere agenten., 1948-1949.; 464-465
    - 1948, 464
    - 1949, 465
  - Doorslagen van brieven aan de agent in Batavia inzake vrachtzaken., 1948-1949.; 466
  - Correspondentie met agenten inzake passage-aangelegenheden., 1948.; 467
    Vernietigd zijn berichten van boekingen en verrekeningen van kosten en bestedingen van incidentele passagiers.
  - Doorslagen van brieven aan agenschappen inzake vrachtzaken., 1948.; 468
  - Ingekomen brieven van agenschappen inzake vrachtzaken., 1948-1949.; 469-470
    - 1948, 469
    - 1949, 470
  - Ingekomen brieven van de agent in Buenos Aires, met doorslagen van brieven aan andere agentschappen., 1948-1949.; 471-472
    - 1948, 471
    - 1949, 472
  - Ingekomen brieven van de agent in Sydney met doorslagen van brieven aan andere agentschappen en kranteknipsels uit de Australische pers over de Indonesische kwestie., 1949.; 473
  - Ingekomen brieven van de agent in Durban met doorslagen van brieven aan andere agentschappen., 1949.; 474
  - Stukken betreffende een claim op een vracht in Shanghai., 1948.; 475
    Oorspronkelijk: brieven van de agent in Shanghai, voornamelijk over incidentele vrachten en overboekingen van gelden. Deze stukken zijn vernietigd.
  - Briefwisseling met agenten in Afrika., 1948-1949.; 476
  - Ingekomen brieven van agenten in Manilla., 1949.; 477
  - Ingekomen brieven van agenten in Japan., 1949.; 478
  - Ingekomen brieven van agenten in Zuid-Amerika., 1948-1949.; 479
  - Correspondentie met agenten inzake passage., 1949.; 480
  - Correspondentie met het Ministerie van Verkeer en Waterstaat., 1948-1953.; 481-483
    - 1948, 481
    - 1949, 482
    - 1950-1953, 483
  - Kranteknipsels, met alfabetische index op de inhoud., 1948-1950.; 484
  - Archiefstukken van D.A.Delprat, gedelegeerde naar de Verenigde Staten., 1947.; 485
  - Ingekomen brieven bij de directie Amsterdam van de agent in Batavia over personeelsaangelegenheden, met ongeklasseerde doorslagen van uitgaande stukken van de directie Hongkong over de organisatie van het kantoor., 1946-1949.; 565
  - Financiële maandoverzichten., 1947-1955.; 488
  - Verslagen en bedrijfsrapporten voor de raad van bestuur., 1947-1970.; div.nrs.
    - 1948-1951, 489
    - [1952-1953 ontbreekt]., 490
    - 1954-1956, 491
    - 1957-1958, 492
    - 1960-1964, 548
    - 1965-1966, 511
    - 1967-1970, 566
  - Statistieken, behorend bij het bedrijfsoverzicht., 1956-1962.; 493
  - Brief van de agent in Hongkong aan het kantoor in Batavia, houdende toezending van een Chinees affiche., 1946.; 494
  - Correspondentie van de directie in Amsterdam over personeelsaangelegenheden., 1947-1948.; 495
  - Correspondentie van de directie in Amsterdam met agentschappen., 1947-1948.; 496
  - Correspondentie van de directie in Amsterdam over doorvoercontracten en nieuwe agenturen., 1946-1949.; 497
  - Correspondentie van de directie in Amsterdam met agenten over de invloed van politieke aangelegenheden op havenverbindingen., 1946-1948.; 498
  - Ongeclasseerde stukken ("dossiers 1-5")., 1929-1947.; 499, 545
    De stukken zijn van dossiernummers voorzien volgens de code van de K.J.C.P.L.
    - Bestanddeel 1, 499
    - Bestanddeel 2, 545
  - Dienstreglement van de K.J.C.P.L. Z.j., 500-501
    - Algemeen dienstreglement., 500
    - Dienstreglementen voor de machinedienst, de civiele dienst en de compradores., 501
  - Dienstreglement voor de catering., 571
  - Correspondentie van de directie van de K.J.C.P.L. in oorlogstijd over personeelsaangelegenheden., 1940-1946.; 502
  - Stukken betreffende de vordering van schepen door het Ministerie van Scheepvaart in Londen en de regeling van vergoedingen., 1940-1944.; 503
  - Correspondentie over materiële voorzieningen., 1935-1949.; 504-505
    - 1935-1947, 504
    - 1947-1949, 505
  - Stukken betreffende regelingen van schadevergoeding van Indonesische krijgsgevangenen., 1954-1959.; 506
  - Tekst van een combinatie-overeenkomst van de K.P.M. met de K.J.C.P.L., 1958.; 507
  - Financiële statistieken van het vrachtvervoer., 1952-1970.; div.nrs.
    - 1952-1954, 508
    - 1954-1955, 509
    - 1955-1956, 510
    - 1956-1959, 516
    - 1960-1969, 517
    - 1969-1970, 514
  - Financiële statistieken van het passagevervoer., 1954-1955.; 512
  - Staten inzake Çargo carryings by R.I.L. and Competition' en 'Recapitulations of Passengers'., ca. 1965-1971; 513; 1 pak
  - Balansstaten., 1966-1969.; 515
  - Bestekken van te bouwen schepen., 1929-1958.; 518-521
    - Bestanddeel 1, 518
    - Bestanddeel 2, 519
    - Bestanddeel 3, 520
    - Bestanddeel 4, 521
  - Bestekken van te bouwen schepen., 1961-1966.; 522
    Bestekken ook in lijstnummer 526, 528, 563, 564
  - Dossier inzake vlootverzekering., 1959-1964.; 523
  - Archief van de Stichting Spaarfonds der K.J.C.P.L., 1967.; 524
  - Presentielijsten van vergaderingen van commissarissen., 1947-1970.; 525
  - Bestek voor S.M.C.S.-schepen, deel II., Z.j.; 526
  - Dossier, houdende correspondentie van agenten onderling., 1971.; 527
  - Bestekken van Straat H-schepen., 1966.; 528
  - Correspondentie van de afdeling inkoop over leveranties., 1968-1969.; 529
  - Dossier inzake "Schadestatistiek"., 1965-1969.; 530
  - Overzichten van gestuwde vracht in koelladingen., 1953-1955.; 531
  - Beschrijvingen van installaties van diverse schepen. Fotokopie en offsetplaat., Z.j. (ca. 1960-1970).; 532
  - Bouwcontracten van schepen. 248, 740-866., 1967-1970.; 533-534
    - Bestanddeel 1, 533
    - Bestanddeel 2, 534
  - Stukken betreffende de deelname van de K.J.C.P.L. aan de stuwadoorsmaatschappij "Rotterdam terminal"., 1968-1969.; 535
  - Ingekomen stukken betreffende contacten van de Fjell Oranje Lijn met de Great Lakes Overseas inc., 1968-1969.; 536
  - Ingekomen brieven van de agent in Singapore. Januari-april 1964., 537
  - Doorslagen van uitgaande brieven naar de agent in Yokohama. Januari-februari 1972., 538
  - Stukken betreffende lading op het schip Mercury Sea (Billiton)., 1972-1973.; 539
  - Stukken betreffende voorstellen van de Nederlandse Scheepvaartunie over wijziging in de administratie van de K.J.C.P.L., 1973-1974.; 540
  - Stukken betreffende een bezoek van een vertegenwoordiger van de Oranjelijn aan Canada en de Verenigde Staten., 1968.; 541
  - Stukken betreffende deelname aan de Transatlantic Lake Lines met de Canadian Overseas Shipping inc., 1967-1968.; 542
  - Stukken betreffende deelname van de Oranjelijn met Calumet Harbor Terminals., 1968-1969; 543
  - Documentatie, houdende gegevens over verschillende schepen., 1960-1968.; 544
  - Notarieel opgemaakte notulen van vergaderingen van aandeelhouders., 1917-1972.; 546-547
    - 1917-1955, 546
    - 1956-1972; preferente aandeelhouders. 1946-1970., 547
  - Correspondentie met de vereniging "De Ruyterschool" in Vlissingen., 1967-1968.; 549
  - Overzicht van gepensioneerden en pensioengerechtigd personeel., 1956.; 550
  - [Inv.nrs. 551-552], ---
    Niet toegekend.
  - "Stowage factors", houdende opgave van tarieven en gewichten van lading., 1960-1966.; 553
  - Niet in dossiers geborgen correspondentie met diverse scheepvaartlijnen., 1971.; 554-555
    - Januari-april., 554
    - Mei-augustus., 555
  - Weekrapporten van het kantoor in Zuid-Afrika naar diverse lijnen; van het kantoor in Zuid-Avia aan de Raad van Bestuur., 1898, 1998.; 556
  - Financiële overzichten van het pensioenfonds., 1953-1958.; 557
  - Correspondentie over diverse scheepsbouwaangelegenheden., 1965-1966.; 558
  - Reiskasboeken., 1964-1965.; 559
  - Ingekomen afschriften van nieuwsberichten over diverse Australische landen., 1969-1970.; 560
  - Archiefcode voor het schaduwarchief in Durban., 1959.; 561
  - Stukken betreffende de vertegenwoordigersconferentie in Hongkong., 1968.; 562
  - Certificaten van het ms. "Straat Fijï., 1966.; 563
  - Bestekken van het motorvrachtschip "Nieuw Holland"., 1960.; 564
  - Concurrentieregister, houdende overzicht van de havens en lijnen, bevaren door de K.J.C.P.L., met inhoudsopgave., 1948.; 567
  - Vervallen [ingevuld als 392], ---
    inventarisnummer 568
  - Stukken betreffende berichten over de handel tussen Indonesië en China., 1954.; 569
  - Stukken betreffende de brand aan het s.s. Tjibodas en de schade aan de lading., 1951-1952.; 570, 581
    - Niet nader gespecificeerd, 570
    - Niet nader gespecificeerd, 581
  - Stukken betreffende de oprichting en het lidmaatschap van de K.J.C.P.L. van de International Cargo Handling Co-ordination Association., 1966-1974.; 572
  - Contracten voor verlenging van Straat-F-schepen., 1971.; 573
  - Stukken betreffende herziening van de positie van de kantoren in veband met reorganisatie., 1972.; 574
  - Overzicht van betalingsregelingen voor walpersoneel in de kantoren., 1961-1966.; 575
  - Stukken betreffende regelingen naar aanleiding van de evacuatie van het kantoor in Nieuw Guinea., 1962.; 576
  - Correspondentie met de Zodiac Shipping Company op de Nederlandse Antillen., 1972.; 577
  - Vervallen [thans nr. 393], ---
    inventarisnummer 578
  - Boekhoudkundige bescheiden van het kantoor Singapore., 579
  - Staat van af te vloeien Indonesisch walpersoneel., 1956.; 580
  - Stukken betreffende de financiële positie van de K.J.C.P.L. ten gevolge van de devaluatie van de Rupiah., 1950.; 582
  - Verzameld documentatiemateriaal inzake bevrachtingen., 1967-1971.; 583
  - Graffieken van de afdeling Vrachtzaken inzake passagiers en lading., 1949.; 584
  - Cargo statistics., 1953-1958.; 585-586
    - 1953-1955, 585
    - , 1956-1958 (2 x 1956); Bevat tevens Commodity Statistics uit de jaren 1959-1960, 1962-1963; 586
  - Commodity statistics (passagiers)., 1953-1958.; 587
  - Statistisch materiaal van het vervoer in manifesttonnen., 1953-1954.; 588
  - Correspondentie met de Contactgroep Indische Vaart over arbeidsvoorwaarden van het personeel., 1948-1949.; 589
  - Archiefstukken van en over het pensioenfonds: reglementen., 1950-1970.; 590
  - Stukken betreffende de tewaterlating van nieuw gebouwde Straat-schepen., 1971.; 591
  - Bestekken van de bouw van het motorvrachtschip iam -Serawak lijn)., 1961-1962.; 592
  - Diverse bureaustukken, hoofdzakelijk betrekking hebbend op overgangsregelingen in verband met de fusie met de K.P.M., nader in dossiers te ordenen., 1969.; 593